【裁判字號】    95,再易,8
【裁判日期】    950710
【裁判案由】    損害賠償
【裁判全文】
臺灣桃園地方法院民事裁定               95年度再易字第8號
抗  告  人  甲○
相  對  人  丙○○
            乙○○
上列當事人間請求損害賠償事件，抗告人對於中華民國95年5 月
15日本院95年度再易字第8 號民事裁定提起抗告，本院裁定如下
：
    主    文
抗告駁回。
抗告費用由抗告人負擔。
    理    由
一、按除本編別有規定外，再審之訴訟程序，準用關於各該審級
    訴訟程序之規定，民事訴訟法第505 條定有明文。再按不得
    上訴於第三審法院之事件，其第二審法院所為裁定，不得抗
    告。又對於財產權訴訟之第二審判決，如因上訴所得受之利
    益，不逾新臺幣（下同）100 萬元者，不得上訴；對於第
    427 條訴訟，如依通常訴訟程序所為之第二審判決，仍得上
    訴於第三審法院。其因上訴所得受之利益不逾100 萬元者，
    適用前項規定；前2 項所定數額，司法院得因情勢需要，以
    命令減至50萬元，或增至150 萬元。民事訴訟法第484 條第
    1 項前段及第466 條第1 項至第3 項亦分別定有明文。而司
    法院已於民國91年1 月29日以（91）院台廳民一字第03075
    號令將民事訴訟法第466 條第1 項所定上訴第三審之利益額
    數，提高為150 萬元。因之，上訴標的之金額或價額在150
    萬元以下者，當事人自不得對簡易訴訟程序第二審法院所為
    之裁定提起抗告。
二、經查，本件係相對人丙○○、乙○○主張抗告人於91年8 月
    20日上午7 時許，在桃園縣大園鄉○○村○○○街與新生路
    口，因故毆傷相對人2 人，而向本院桃園簡易庭提起93年度
    桃簡字第464 號侵權行為損害賠償訴訟，請求抗告人賠償相
    對人精神損失各10萬元，經本院判決抗告人應各給付相對人
    15,000元；嗣僅抗告人提起上訴，惟仍經本院以93年度簡上
    字第196 號第二審判決駁回抗告人之上訴而告判決確定在案
    。抗告人復向本院就上開第二審判決提起本件再審之訴，惟
    因抗告人未繳納裁判費，而經本院於95年4 月12日以裁定限
    抗告人於送達後5 日內繳納裁判費1,500 元，此項裁定並於
    95年4 月20日寄存送達於抗告人，寄存送達處所則為桃園縣
    政府警察局大園分局大園派出所，有送達證書1 紙附卷可稽
    ，是上開裁定應於95年4 月30日即生送達之效力。惟抗告人
    迄95年5 月11日止，均未繳納上開裁判費之事實，亦經本院
    依職權向本院民事紀錄科查詢無訛，有本院民事紀錄科查詢
    簡答表1 紙在卷足憑。故本院乃於95年5 月15日以95年度再
    易字第8 號民事裁定駁回抗告人所提本件再審之訴，此裁定
    並於95年5 月26日寄存送達於抗告人，寄存送達處所同為桃
    園縣政府警察局大園分局大園派出所，另有送達證書1 紙附
    卷可按。
三、本件既係抗告人對於本院93年度簡上字第196 號民事簡易訴
    訟之第二審判決提起再審之訴，訴訟標的金額經核又僅20萬
    元，則依首揭法律規定，自屬不得上訴於第三審法院之事件
    。則本院於本件再審之訴訟程序中所為裁定，準用簡易訴訟
    程序第二審規定之結果，當事人並不得提起抗告。從而，本
    件抗告，於法尚有未合，不應准許。
四、爰裁定如主文。
中    華    民    國    95    年    7     月    10    日
                  民事第一庭  審判長法  官  郭琇玲
                                    法  官  張益銘
                                    法  官  張震武
以上正本係照原本作成
不得抗告
中    華    民    國    95    年    7     月    10    日
                                    書記官  李家


司法院資訊處製作；財團法人民間司法改革基金會備份。
